【裁判字號】    90,上更(一),60
【裁判日期】    900530
【裁判案由】    違反毒品危害防制條例
【裁判全文】
臺灣高等法院高雄分院刑事判決                    九十年度上更(一)字第六號
    上  訴  人
    即  被  告  甲○○
    選任辯護人  婁嘉君  律師
右上訴人因違反毒品危害防制條例案件，不服臺灣高雄地方法院八十八年度訴字第二
０二二號中華民國八十九年六月十四日第一審判決（起訴案號：臺灣高雄地方法院檢
察署八十八年度偵字第二二０一六號），提起上訴，判決後經最高法院發回更審，本
院判決如左：
      主      文
原判決撤銷。
甲○○連續販賣第一級毒品，處有期徒刑捌年，扣案之海洛因貳包（合計淨重壹‧貳
玖公克，包裝重零‧肆玖公克），均沒收銷毀之，自製塑膠鏟子壹支、空夾鏈袋柒拾
個、電子磅秤壹個、帳冊壹本、ＡＬＰＨＡＣＡＬＬ牌呼叫器壹個、ＭＯＴＯＲＯＬ
Ａ牌行動電話及電池各壹個，均沒收；又連續販賣第二級毒品，處有期徒刑柒年陸月
，扣案之安非他命參包（合計驗前毛重陸‧伍陸公克，驗後毛重陸‧伍壹公克），均
沒收銷毀之，同前開自製塑膠鏟子壹支、空夾鏈袋柒拾個、電子磅秤壹個、帳冊壹本
、ＡＬＰＨＡＣＡＬＬ牌呼叫器壹個、ＭＯＴＯＲＯＬＡ牌行動電話及電池各壹個，
均沒收，販賣毒品所得新台幣壹萬伍仟伍佰元沒收，如全部或一部不能沒收時，以其
財產抵償之。應執行有期徒刑拾肆年，扣案之海洛因貳包（合計淨重壹‧貳玖公克，
包裝重零‧肆玖公克），安非他命參包（合計驗前毛重陸‧伍陸公克，驗後毛重陸‧
伍壹公克），均沒收銷毀之，自製塑膠鏟子壹支、空夾鏈袋柒拾個、電子磅秤壹個、
帳冊壹本、ＡＬＰＨＡＣＡＬＬ牌呼叫器壹個、ＭＯＴＯＲＯＬＡ牌行動電話及電池
各壹個，均沒收，販賣毒品所得新台幣壹萬伍仟伍百元沒收，如全部或一部不能沒收
時，以其財產抵償之。
      事      實
甲○○於民國八十一年間，曾因違反麻醉藥品管理條例案，經本院判處有期徒刑五月
，於八十二年二月十一日已執行完畢，仍不知悔改，意圖營利，並基於販賣第一級毒
品海洛因及第二級毒品安非他命之概括犯意，自民國八十八年八月初起至同年月三十
一日止，使用行動電話Ｚ000000000號（劉家豪所有為被告擅自持以使用）
及Ｚ000000000號呼叫器為聯絡工具，於有朋友電話聯繫請代取得毒品時，
即由伊本人基於販賣意圖，先行墊款出面向綽號「天心」之女子接洽販入，先後計共
約十次，嗣約託購者在高雄市市○○路立德棒球場旁或其他高雄市區內不特定地點交
貨，並可記帳，日後再行向託購者收取貨款，除從中牟取利得之外，並由所購之毒品
（含第一級、第二級毒品）中抽取少許牟利；於該期間內，已販售完成者，計共連續
販賣海洛因予綽號「阿港」一次五千元、「巧玲」一次二千元、「阿醜」一次二千元
；復另連續販賣安非他命予綽號「三仔」一次二千元、「丰奇」一次三千元、「益仔
」三次各為一千、三千（其中一千元、三千元已返還）、五千元、「同學」一次一萬
一千元、「無名」一次二千元、「妹仔」一次二千元、「兩齒」四次各為一千五百、
一千、五百（以上三次均已還清）、一千元、「新興」二次各為三千（已還清）、一
千元、「姊仔」一千元（已還清）及「賢仔」二次各為四千五百（已還清）、四千七
百元，計共己收取安非他命販賣所得一萬五千五百元。嗣同年八月三十一日上午十時
五十分許，在高雄市新興區○○○路二一Ｏ號宇宙遊藝場前，甲○○正欲將一包海洛
因以五千元價格第二次販賣予「阿港」時，為警當場查獲，並在其身上扣得所有海洛
因一包（毛重約一‧一公克）及呼叫器、行動電話各一個，警方並旋即至其位於高雄
市前金區○○○路二一七號九樓之五租屋之處執行搜索，扣得其所有海洛因一包（毛
重約Ｏ‧六公克，與前述海洛因一包一起送驗結果，計毛重一．七八公克，淨重一‧
二九公克）、安非他命三包（驗前毛重共六‧五六公克，驗後毛重六‧五一公克）、
夾鏈袋七十只、小鏟子一支、電子磅秤一台及帳冊一本。案經高雄縣警察局鳳山分局
報告台灣高雄地方法院檢察署檢察官偵查起訴。
      理      由
一、訊據上訴人即被告甲○○矢口否認有右揭販賣毒品海洛因及安非他命之犯行，惟
    其先後所辯，初稱：「我沒有販毒，在我住處扣案之物品不是我所有，是劉家豪
    的，我拿錢向劉家豪買毒品」云云（原審卷第四二及第四四頁），復改稱：「在
    我住處扣案之物品除了帳冊不是我的，其他都是我的，因為劉家豪打過我，我才
    說是他的」云云（原審卷第九二頁），繼又改稱：「在我住處扣案之物品全部都
    是我所有，查扣之海洛因及安非他命都是我自己吸食用的」云云 (原審卷第一六
    Ｏ頁），惟查：
(一)、被告於警訊中已供承：「：：警方在我身旁查獲之海洛因是朋友『阿港』託我買
    的，阿港是以五千元託我購買海洛因一．一公克一包，共二次（原稱二─三次，
    爰以二次載之），：：扣案物品（按指海洛因一包、安非他命三包、夾鏈袋七十
    只、小鏟子一支、電子磅秤一台及帳單一紙）均為我所有，：：空夾鏈袋和電子
    磅秤是用來分裝海洛因和安非他命用，帳冊是我朋友託我買毒品後欠我的錢，（
    我沒賺錢）抽取少許自己使用，：：帳冊中這些人（指「阿醜」、「巧玲』、「
    三仔」、「丰奇」、「益仔」、「同學」、「無名」、「妹仔」、「兩齒」、「
    新興」、「姊仔」及「賢仔」），都是打我的呼叫器和行動電話聯絡我，共向我
    購買一至二次毒品欠下的錢，其中綽號『阿醜』、『巧玲』是買海洛因，帳冊其
    餘記載之人（按即綽號「三仔」、「丰奇」、「益仔」、「同學」、「無名」、
    「妹仔」、「兩齒」、「新興」、「姊仔」、「賢仔」）係買安非他命，：：（
    我沒有販賣毒品，都是朋友託我幫忙購買）是八十八年八月初開始幫朋友購買毒
    品，最後一次是我朋友「阿港」以五千元託我購買時被警方查獲，：：每次購買
    是我先出錢，然後交毒品，再向託我購買之人收錢（我都沒有賺錢）：：，所持
    有之毒品是向綽號『天心』之女子購得，：：我共向「天心」購買十次左右，每
    次買三千元至五千元左右，都是購買海洛因和安非他命，：：八十八年八月初開
    始向「天心」購買毒品，最後一次是八十八年八月廿九日晚上七點，在高雄市市
    ○○路立德棒球場旁以五千元購得海洛因一小包，並以行動電話Ｚ000000
    000號和她聯絡」等語甚詳，復有如事實欄所示之海洛因二包（合計毛重一．
    七八公克，淨重一‧二九公克）、安非他命三包（驗前毛重六‧五六公克，驗後
    毛重六‧五一公克）及行動電話、呼叫器各一個、夾鏈袋七十只、小鏟子一個、
    電子磅秤一個、帳單一紙等販賣工具扣案可資佐證，且扣案之海洛因及安非他命
    ，經送鑑定結果，確為第一級毒品海洛因及第二級毒品安非他命，此有法務部調
    查局鑑定通知書及高雄醫學院附設中和紀念醫院檢驗報告單各一紙在卷足憑（原
    審卷第一六三及第一六四頁），而上開扣案之帳冊一本係其中一頁記載人名（綽
    號）、金額者，係毒品交易買賣雙方欠款，伊確有參與販賣安非他命、海洛因等
    事實（僅推稱係劉家豪在販賣，伊僅係幫忙劉家豪送貨耳），亦據被告於偵查中
    再供承在卷（偵卷十頁、第十三頁筆錄參照），而該扣案帳冊單一本，被告於原
    審中固一度否認為其所有，但嗣終究仍坦認「帳冊是我的（是我向人家借錢），
    是我記錄下來的」（原審卷一三九頁）。綜據上述，足見被告確然迭遇有人向伊
    連絡需要海洛因或安非他命，被告本人即迭次向「天心」進貨以為交付，而其間
    三角交易關係，係由被告本人出資向「天心」取貨，再由被告向需之友人交貨並
    記帳，嗣後再依帳單迭為收款，一俟收得款項，即將帳單所記金額劃除，而警方
    查獲時自被告身旁扣獲之海洛因一包即係與「阿港」洽妥買賣後，被告已然取得
    貨源準交貨予「阿港」之前即為警查獲等事實，足堪認定之。
(二)、上開扣案之海洛因二包（合計淨重一‧二九公克）、安非他命三包（驗前毛重六
    ‧五六公克，驗後毛重六‧五一公克）及行動電話、呼叫器各一個、夾鏈袋七十
    只、小鏟子一個、電子磅秤一個、帳冊一本等販賣工具，均係被告所有，帳單亦
    是被告筆跡，均據證人劉家豪證述在卷，被告警訊中均未曾供及全案與劉家豪有
    干涉，於偵查時供稱：「是劉家豪在賣毒品，我只是幫他送貨，（為何之前沒提
    到劉家豪？）我本是要全部擔起來，但之後知道刑責很重，就不擔了」云云（偵
    查卷第十頁背面及第十一頁），復於原審第一次審理時改稱：「我與綽號『阿港
    』之人一起出錢向劉家豪拿過毒品及海洛因，不知道劉家豪向何人買毒品，帳冊
    是劉家豪的，不是我的」云云（原審卷第四十三頁），惟經原審傳喚證人劉家豪
    到庭與其對質，劉家豪具結明確證述：「被告所述不實，其未曾向我拿過毒品，
    帳冊是甲○○的筆跡，且扣案物均為被告所有」等語後（原審卷第八十頁），被
    告始改稱：「因為劉家豪曾打過我，我才供述是向劉家豪買毒品，除了帳冊不是
    我的，其他扣案物均是我的」云云（原審卷第九一及第九二頁），而原審欲將被
    告及證人劉家豪當庭書寫之筆跡與帳冊送交鑑定，以明帳冊為何人所有時，被告
    又改稱：「帳冊是我的，是我向人家借錢所記錄下來的，不是販毒的錢，是我嫁
    禍給劉家豪的」云云（原審卷第一三九頁），先後反覆其詞，自難僅憑被告先後
    矛盾之供詞，遽認本件扣案之相關於販賣所用之證物與劉家豪有何干係，被告此
    部分所辯尚難採信。且有關帳冊內所載金額意義，被告於警訊中一致供承係「共
    向我購買一至二次毒品欠下的錢」（警訊三頁）、「買的人欠賣主的錢」（偵卷
    十頁），核與其警偵訊中所供參與販毒之情節相符，其後又稱係「我向人家借錢
    所記錄下來的」，卻又無法完全解讀各綽號人名及詳細年籍住所調查，客觀上與
    常情不合，又與先前明確之帳冊解讀不合，其後所為辯陳自難採信。
(三)、被告迭向「天心」販入毒品及將其賣予「阿港」等人之事實，已詳述如前，雖被
    告辯稱「受託幫他人購買」、「沒有賺錢」、「受託購買，僅從中抽取少許吸用
    」云云。惟查：(1)被告所供「受託購買，僅從中抽取少許吸用」一語，本身即有
    販賣之餘可從中取得相當對價（即抽取些許毒品之獲利）之意涵，其辯稱未有營
    利意圖，已難採信；(2)本件被告所稱受託幫助購買毒品含括安非他命、海洛因二
    種，購買毒品之次數、人數均逾十人次以上，金額五百至一萬一千元不等，均由
    被告以先出資取得貨源方式進行交易，被告迄今猶多數無法解讀扣案帳冊中所綽
    號人名，足見彼等與被告非親密友人，販賣毒品係屬嚴重刑責之罪，被告本人曾
    有麻藥前科，自是知其利害關係，而被告本人既自承有積欠房租之情，足見其本
    人經濟資力非豐，豈有甘冒觸犯重刑之風險，而迭為他人購買毒品，竟謂未曾從
    中收取價差牟利，孰人能信？(3)本件扣獲之海洛因有二包，安非他命有三包，均
    已分裝妥，而另扣獲之行動電話、呼叫器、夾鏈袋、小鏟子、電子磅秤，客觀上
    均係販賣者攜帶使用於販賣事宜之所常見之物品、工具，另塑膠夾鏈袋數量更多
    達七十只，客觀上顯非施用毒品之所必要，被告於坦承有進貨、交貨、收錢等事
    實之餘，對照上開扣案物品之持有，實已與販賣牟利之販毒者幾無差異，被告所
    辯該等物品純屬供本人施用毒品，顯與經驗法則不符。(4)本件扣案之毒品計有海
    洛因一包（毛重一．一公克）、海洛因一包（毛重０．六公克），安非他命三包
    （驗前毛重六‧五六公克，驗後毛重六‧五一公克），依被告供稱，安非他命係
    以一萬元買進，二千元可買海洛因０．八公克（原審卷一六七頁），對照扣案帳
    冊，被告販賣予綽號巧玲、阿醜者，均係二千元，是上開扣案之二小包海洛因包
    裝與被告一次販賣數量相近，而安非他命數量及分裝之情與扣案帳冊中所載安非
    他命少則大致一次二千元，多則一次達一萬一千元，均屬相近，以被告販賣次數
    之頻繁，其未隨身攜帶而置放家中，並與販賣分裝所用工具置放同處，客觀上均
    難脫亦係備供販賣之用；(5)綜上所述，本件被告所自承友人託伊買毒品，嗣並由
    伊交付毒品，嗣再收取貨款之過程係有償毒品買賣，且被告從中以營利甚明，被
    告上開所辯無足採信。
(四)、證人劉家豪證陳「甲○○常向朋友借錢」及證人乙智強證稱：伊綽號『無名』，
    他（被告）曾拿過手機向伊借二千元未還，手機目前仍押在伊處云云；證人陳孟
    池證稱：伊綽號「同學」，被告在八十八年五月、六月間向伊借二次錢，一次六
    千、一次五千元云云。對照上開證人證詞，劉家豪所證稱，恰與證人乙智強、陳
    孟奇所證相反，而乙智強、陳孟奇綽號為何，係屬證人片面說詞，而其等嗣後到
    庭所證借錢事實，金額非大，若謂純係借錢，被告甚且慎重其事加以記帳，豈會
    迄今近二年之隔猶未還錢？（其餘對帳冊嗣後翻異供詞不可採之情，則已詳述如
    前），況扣案帳冊上所借金額係屬毒品交易債欠已詳述如前，則帳冊上所載人名
    縱被告嗣後逐一列出本名，亦難期待該等證人到庭坦承本人購買毒品之非法法事
    實，是上開證人及被告屢聲請傳訊未到案之許峰奇，無論是否到案，其所為證詞
    ，均難以採認為足以推翻前開被告警偵訊中所為供詞之效力，是未到案者亦不再
    傳訊，附此敘明。
(五)、本件被告販賣之對象、次數及金額一節，其唯一可資提供訊息者，僅扣案帳冊，
    該帳冊既足供憑認係被告販賣毒品之證據，其所載及之「三仔」、「阿醜」、「
    巧玲」、「丰奇」、「益仔」、「同學」、「無名」、「妹仔」、「兩齒」、「
    新興」、「姊仔」及「賢仔」自足認係迭為向被告購買毒品之人，再參照被告警
    訊中供詞及警方查獲時自其身旁扣案海洛因一小包之事實，又有「阿港」者亦係
    購買者之一無訛；而其所載金額，被告既於警訊中供承係「：：共向我購買一至
    二次毒品欠下的錢，其中綽號『阿醜』、『巧玲』是買海洛因，帳冊其餘記載之
    人（按即綽號「三仔」、「丰奇」、「益仔」、「同學」、「無名」、「妹仔」
    、「兩齒」、「新興」、「姊仔」、「賢仔」）係買安非他命，：：」等語，足
    見帳單中所載每一金額代表一次購買之金額，再參以被告警訊中另供述：「：：
    警方在我身旁查獲之海洛因是朋友『阿港』託我買的，阿港是以五千元託我購買
    海洛因一．一公克一包，共二次（原稱二─三次，既有部分不明，爰以二次認定
    之）等語，亦足認海洛因部分，尚有販賣予「阿港」二次，其中一次即為警查獲
    前之一次尚未成交無訛。而既是帳單，自是供做收帳之用，依被告警訊中所供，
    其交易方式又係「由被告本人出資向「天心」取貨，再由被告向需之友人交貨並
    記帳，嗣後再依帳單迭為收款」，一俟收得款項，即將帳單所記金額劃除，自屬
    必要，依一般日生活經驗，收帳有先後，亦非必全然順利，是其中所槓除之註記
    ，客觀上應係代表原註記金額之債欠已獲償而刪除，而該槓掉註記之意義，果經
    被告本人解讀「還錢就畫掉」（詳本院卷五十三頁，其供述此句話固係辯稱：「
    那是我欠人家錢」，但該帳冊非係被告向他人借錢之意義已詳述如前，但仍不影
    響帳冊上畫掉註記之解讀），此部分刪除之金額恰可據以認定即係被告收款入帳
    之犯罪所得已實現之金額，爰據以認定其犯罪所得為販賣安非他命所得一萬五千
    五百元，另其餘販賣後尚未收取之價款既未實現，僅屬債權，尚非具體所得，一
    併敘明。
(六)、綜上所述，被告所辯無非卸責之詞，殊無可採，其確有迭為意圖販賣而販入，嗣
    並迭為多次販賣海洛因及安非他命之犯行，應堪認定。
二、查海洛因及安非他命，分別係毒品危害防制條例第二條第二項第一款及第二款所
    稱之第一級及第二級毒品，是核被告上開所為，係犯毒品危害防制條例第四條第
    一項賣第一級毒品既遂（及同條第一、五項未遂罪）及同條例第二項之販賣第二
    級毒品罪。其先後多次意圖販賣而販入又販售海洛因及安非他命（海洛因部分有
    一次未遂）之犯行，均時間緊接，手法相同，所犯係構成要件相同之罪，顯係基
    於概括犯意反覆為之，均應依連續犯規定各僅論以一販賣既遂罪。被告先後持有
    海洛因及安非他命，亦係基於概括之犯意，本應以連續持有論，惟其持有後進而
    販賣，其持有之低度行為應被販賣之高度行為所吸收，故不另論罪。被告所犯連
    續販賣海洛因及安非他命之二罪，犯意各別，罪名亦殊，應予分論併罰。又被告
    販賣第一級毒品海洛因次數僅四次，販賣之數量及情節亦非一般大盤毒販之重大
    ，所獲取之利益僅一萬四千元，其僅為貪圖小利而罹重典，是就被告所犯連續販
    賣第一級毒品海洛因之部分，倘科以法定最輕刑之無期徒刑，衡之常情猶嫌過重
    ，其犯罪情狀尚可憫恕，爰依刑法第五十九條之規定減輕其法定本刑。
三、被告犯罪事證既明，原審法院對其論罪科刑固非無見。惟查：(1)按製造、運輸、
    販賣毒品者，其供犯罪所用之物，均沒收之，為毒品危害防制條例第十九條第一
    項所明定，上開規定，係刑法第三十八條第一項第二款、第三項但書所指之特別
    規定，採義務沒收主義，自應優先適用，而無適用刑法第三十八條第一項第二款
    之餘地。本件原判決既認扣案之自製塑膠鏟子一支、空夾鏈袋七十個、電子磅秤
    一個、帳冊壹本、ＡＬＰＨＡＣＡＬＬ牌呼叫器壹個、ＭＯＴＯＲＯＬＡ牌行動
    電話及電池各一個，均為被告所有，且係供犯罪所用之物或係供犯罪預備之物，
    則就其中何者為供販賣毒品犯罪所用？何者為供犯販賣毒品罪預備之物？自應分
    別載明，並將供販賣毒品犯罪所用之物，依毒品危害防制條例第十九條第一項之
    規定宣告沒收；其餘供犯罪預備之物，依刑法第三十八條第一項第二款之規定沒
    收之，方屬適法，乃原審均依刑法第三十八條第一項第二款規定沒收，即有未合
    ；(2)又得依毒品危害防制條例第十八條第一項前段諭知沒收銷燬之者，以查獲之
    毒品及專供製造或施用毒品之器具為限，此觀該法條之規定自明，至毒品之外包
    裝，依其情形，僅能依同條例第十九條第一項規定沒收之，原判決竟將扣案海洛
    因二包之外包裝（０．四九公克）認係毒品，一併諭知沒收銷燬之，均有適用法
    則不當之違法；(3)原審雖據被告所有之販毒帳冊所載，認定被告販賣安非他命予
    「三仔」、「丰奇」、「益仔」、「同學」、「無名」、「妹仔」、「兩齒」、
    「新興」、「姊仔」及「賢仔」，所得共為二萬九千七百元（原判決第六頁第四
    行），惟對照扣案之帳冊中「姊仔」之一千元部分，因遭打叉刪除，原審於計算
    上訴人之總收得時，亦予剔除該一千元，似又認定被告未販售予綽號「姊仔」，
    該部分並無所得，亦有證據上理由矛盾之違法；(4)原判決認定被告販賣海洛因、
    安非他命之所得分別為一萬四千元及二萬九千七百元，然事實欄部分僅記載：「
    以二千元至五千元不等之價格，賣予綽號『阿港』、『巧玲』：：各一至二次，
    ：：」至每次販賣所之數額則未詳予記載，自有判決理由失所依據之違法。被告
    上訴意旨否認犯罪，固無理由，但原判決既有上開諸項可議之處，自應由本院就
    原判決全部分加以撤銷，另為適法之判決。審酌被告貪圖非法利得，多次連續販
    賣海洛因及安非他命與他人施用，嚴重戕害他人之身心健康，且犯後猶飾詞卸責
    ，供詞反覆，顯見並無悔意，犯後態度不佳等一切情狀，就被告所犯上開二罪，
    分別量處如主文第二項所示之刑，並定其應執行刑。本件扣案之海洛因二包（合
    計淨重一‧二九公克），包裝重Ｏ‧四九公克），安非他命三包（合計驗前毛重
    六‧五六公克，驗後毛重六‧五一公克），均係毒品，應依毒品危害防制條例第
    十八條第一項前段之規定，不問屬於犯人與否，均沒收銷毀之，至鑑耗之毒品既
    已滅失，自無庸宣告沒收銷毀。另扣案海洛因包裝袋（重Ｏ‧四九公克）於送調
    查局鑑驗時既可析離分開秤重，而扣案之安非他命三包包裝袋，高雄醫學院固未
    分開計重，但與毒品客觀上亦無不能析離之情，此部分包裝毒品之包裝袋性質上
    非屬毒品，應認係供販賣毒品所用之物，另自製塑膠鏟子一支、空夾鏈袋七十個
    、電子磅秤一個、帳冊一本、ＡＬＰＨＡＣＡＬＬ牌呼叫器一個ＭＯＴＯＲＯＬ
    Ａ牌行動電話（0000000000號）及電池各一個，均係供被告本件販賣
    第一級、第二級毒品犯罪共同所用之物，均依毒品危害防制條例第十九條第一項
    規定（不問屬於犯人與否），均沒收銷毀之。另扣案之吸食器一組係被告施用安
    非他命所用之工具，已據其供明在卷，此顯非本件販賣毒品所用之物，爰不予宣
    告沒收。被告販賣安非他命毒品所得共計一萬五千五百元，雖未經扣押，仍應依
    毒品危害防制條例第十九條第一項之規定宣告沒收，如全部或一部不能沒收時，
    以其財產抵償之。
據上論斷，應依刑事訴訟法第三百六十九條第一項前段、第三百六十四條、第二百九
十九條第一項前段，毒品危害防制條例第四條第一項及第二項、第十八條第一項前段
、第十九條第一項，刑法第十一條前段、第五十六條、第五十九條、第五十一條第五
款，判決如主文。
本案經檢察官董明正到庭執行職務。
中    華    民    國      九十      年       五       月      三十      日
                              臺灣高等法院高雄分院刑事第八庭
                                  審判長法官  郭雅美
                                        法官  張盛喜
                                        法官  洪兆隆
右正本證明與原本無異。
如不服本判決，應於判決送達後十日內向本院提出上訴狀，其未述理由者並應於提
出上訴狀後十日內向本院補提理由書（應附繕本)。
                                      書記官  葉淑華
中    華    民    國      九十      年       六       月       一       日
附錄：本判決論罪科刑法條：
毒品危害防制條例第四條第一項、第二項：
製造、運輸、販賣第一級毒品者，處死刑或無期徒刑；處無期徒刑者，得併科新臺幣
一千萬元以下罰金。
製造、運輸、販賣第二級毒品者，處無期徒刑或七年以上有期徒刑，得併科新臺幣七
百萬元以下罰金。
                                                                        Ｋ


司法院資訊處製作；財團法人民間司法改革基金會備份。
